臺灣高雄地方法院刑事裁定　　　　　　　111年度聲字第127號

聲　請　人
即　被　告　蔡國勝



選任辯護人　廖偉驊律師
上列聲請人即被告因違反槍砲彈藥刀械管制條例等案件（民國11
0 年度重訴字第13號），聲請具保停止羈押，本院裁定如下：
    主  文
聲請駁回。
    理  由
一、聲請意旨略以：聲請人即被告蔡國勝（下稱被告）於民國96
    年亦曾撤銷假釋，殘刑5 年半，被告是自己入獄服刑，雖服
    刑期間遇到減刑剩1 年4 個月，然被告入獄前已預知至少要
    服刑6 年多，並不知會減刑，顯見被告並非會逃亡。又警察
    執行搜索時，被告攀爬至隔壁動躲藏，係因當時被告有吸毒
    ，聽見一群警察衝進來，一時驚慌之反應，並非有心而為。
    另被告因皮膚疾病感染，一直無法醫好，越來越嚴重，醫師
    說需安排外醫住院治療，如今本案已辯論終結，能否念在被
    告自白，坦承犯行，且深感悔意，被告定當謹記教訓，接受
    司法判決。被告臨時被捕，心中有諸多牽掛，也有許多事情
    需其本人回去處理，被告父歿，只剩母親1 人高齡70歲，故
    請能予被告一些時間陪伴母親，以具保替代羈押，被告回去
    一定跟母親同住戶籍地，陪伴母親，也願接受限制住居，每
    星期至管區警察局報到，並以新臺幣（下同）10萬元做擔保
    等語。
二、按羈押之目的在保全刑事偵查、審判及執行之進行，確保刑
    事偵查及審判機關得以依法從事犯罪事實之調查與認定，被
    告經法官訊問後，認為犯罪嫌疑重大，且該當於刑事訴訟法
    第101 條第1 項或第101 條之1 第1 項所定情形之一，並有
    羈押之必要性者，即得依法予以羈押。又被告及得為其輔佐
    人之人或辯護人，得隨時具保，向法院聲請停止羈押，刑事
    訴訟法第110 條第1 項固有明文，惟法院准許具保停止羈押
    之聲請，其要件應以被告雖有刑事訴訟法第101 條第1 項各
    款或第101 條之1 第1 項所示之羈押原因，但已無羈押之必
    要；或另有同法第114 條各款所示之情形，始得為之。倘被
    告猶具刑事訴訟法第101 條第1 項各款或第101 條之1 第1
    項所示之羈押原因，且有羈押之必要，此外復查無同法第11
    4 條各款所示不得駁回具保聲請停止羈押之情形者，法院即
    不應准許具保停止羈押，合先敘明。
三、經查：
  ㈠被告蔡國勝因違反槍砲彈藥刀械管制條例等案件，經檢察官
    提起公訴（110 年度偵字第17005 號），由本院以110 年度
    重訴字第13號案件（下稱本案）審理，本院經訊問被告後，
    認被告坦承犯行，並有起訴書證據清單所列之證據在卷為證
    ，足認涉犯修正前槍砲彈藥刀械管制條例第8 條第1 項製造
    可發射子彈具有殺傷力之槍枝罪、同條例第13條第1 項製造
    槍砲主要組成零件罪，及毒品危害防制條例第4 條第2 項販
    賣第二級毒品罪、同條例第8 條第1 項轉讓第一級毒品罪犯
    罪嫌疑重大。其中被告所犯之製造可發射子彈具有殺傷力之
    槍枝罪、販賣第二級毒品罪，均屬最輕本刑5 年以上有期徒
    刑之重罪，基於脫免罪責、不甘受罰之人性，常伴有逃亡之
    高度可能，而被告於99年、104 年間有2 次因為施用毒品案
    件被通緝之紀錄，有被告之臺灣高等法院前案紀錄表在卷為
    憑，舉輕以明重，被告於本案所涉罪名之法定刑較施用毒品
    罪更重，自有相當理由足認被告有逃亡之虞。再者，被告於
    起訴書附表編號1 至4 所示時間、地點，4 次販賣第二級毒
    品，有事實足認有反覆實施同一販賣第二級毒品犯罪之虞。
    又，被告於110 年8 月17日警方執行搜索時，自其住家頂樓
    攀爬至隔壁棟躲藏而為警逮捕，有事實足認有逃亡之虞。且
    依被告之前案紀錄，被告有2 次沒入保證金之紀錄，足認具
    保不足以擔保日後審判、執行程序之進行，衡量本案犯罪情
    節、社會公益之維護及羈押對被告人身自由限制之程度，為
    確保日後審判、執行程序之進行，有羈押被告之必要，依刑
    事訴訟法第101 條第1 項第1 款、第3 款及同法第101 條之
    1 第1 項第10款規定，裁定自110 年10月14日起執行羈押在
    案（未禁止接見、通信、授受物件），復裁定自111 年1 月
    14日起延長羈押2 月（仍不禁止接見、通信及授受物件）。
  ㈡被告雖以前揭情詞聲請具保停止羈押云云。然羈押之目的，
    主要在於保全證據或保全被告，使追訴、審判或執行程序得
    以順利進行，被告有無羈押之必要，法院自得就具體個案情
    節予以斟酌決定。查：
    1.本案已於111 年2 月11日經本院以110 年度重訴字第13號
      判決被告犯非法製造可發射子彈具殺傷力之槍枝罪，處有
      期徒刑5 年4 月，併科罰金新臺幣6 萬元；犯販賣第二級
      毒品罪，共4 罪，各處有期徒刑5 年2 月；犯轉讓第一級
      毒品罪，處有期徒刑8 月；有期徒刑部分，應執行有期徒
      刑7 年6 月在案。被告在本案被判處之刑度均非輕，基於
      脫免刑責、不甘受罰之基本人性，被告為規避刑罰之執行
      而妨礙審判程序進行之可能性增加，依其合理判斷，可認
      國家刑罰權有難以實現之危險，有事實足認有逃亡之虞，
      被告之羈押原因仍然存在。本案宣判後，仍有經上訴審理
      之可能性，故為擔保日後上訴審程序進行及確定後之刑罰
      執行，仍有繼續羈押被告之必要。
    2.被告於偵、審程序雖均坦承犯行，然此係屬得否適用相關
      減免其刑規定之判斷事由，對於羈押原因及必要性之判斷
      ，並無必然之關連性，尚不足以此遽認被告無羈押之必要
      性。
    3.被告雖以其曾於96年間因被撤銷假釋，尚有殘刑5 年半，
      已預知至少要服刑6 年多，仍自己入獄服刑，主張其不會
      逃亡云云。然查，被告曾因詐欺案件經本院99年度易字第
      424 號判處有期徒刑4 月確定、因施用毒品案件經本院99
      年度審訴字第730 號判處有期徒刑9 月確定，經臺灣高雄
      地方檢察署於99年7 月28日發佈通緝，嗣於99年9 月8 日
      緝獲歸案；另因施用毒品案件，經本院104 年度審訴字第
      61號判處有期徒刑10月確定，經臺灣高雄地方檢察署於10
      4 年7 月14日發佈通緝，於105 年4 月11日緝獲歸案，有
      臺灣高等法院通緝記錄表、臺灣高等法院被告前案紀錄表
      各1 份在卷為憑。被告因上開詐欺、施用毒品案件被通緝
      之時間，係在被告所述96年間入監執行殘刑之後，且上開
      案件之宣告刑亦均輕於被告所述96年間入監執行之殘刑刑
      期，顯見不足以被告所述於96年間有自己入監執行殘刑之
      情事，即可認為被告於本案無逃亡之虞。
    4.被告固主張願以10萬元具保云云，然被告曾於87年、90年
      有2 次沒入保證金之紀錄，有被告之臺灣高等法院被告前
      案紀錄表在卷為憑，顯見具保尚不足以擔保日後審判程序
      及刑罰之執行。復審酌被告於本案所為非法製造可發射子
      彈具殺傷力之槍枝、槍管及子彈、販賣第二級毒品及轉讓
      第一級毒品等犯行，均屬重大危害社會安全之犯罪，經權
      衡國家刑事司法權之有效行使，公共利益，及被告人身自
      由之私益受限制之程度，本件尚難以具保或限制住居等其
      他方式，代替羈押之執行，是對被告維持羈押處分有其必
      要，亦符合比例原則。
    5.至於被告所述皮膚疾病感染，一直無法醫好一節，經本院
      向法務部○○○○○○○○函詢被告所罹患之皮膚疾病，
      是否達到刑事訴訟法第114 條第3 款所稱「現罹疾病，非
      保外治療顯難痊癒」之程度，經該所函覆本院，醫師評估
      ：「目前皮膚狀況無急性感染、發炎導致危急需動手術或
      立即治療之必要，建議門診追蹤。」等語，有法務部○○00      ○○○○○○111 年2 月11日高所衛字第11190050740 號
      函檢附「收容人健康狀況評估單」1 紙在卷為憑，故難認
      被告有刑事訴訟法第114 條第3 款所定「現罹疾病，非保
      外治療顯難痊癒者」之情形。
  ㈢從而，本件羈押之原因及必要性仍然存在，不能因具保而使
    之消滅，本院復查無刑事訴訟法第107 條至第109 條所示法
    定羈押原因消滅之情事，亦無同法第114 條各款所定不得駁
    回具保停止羈押聲請之情形。本件聲請具保停止羈押，自難
    准許，應予駁回。
四、依刑事訴訟法第220 條，裁定如主文。
中　　華　　民　　國　111 　　年　　2 　　月　　25　　日
                  刑事第十庭  審判長法　官  曾鈴媖  
 
                                    法  官  蔣文萱
 
                                    法  官  吳俞玲
 
以上正本證明與原本無異。
如不服本裁定，應於送達後5日內，向本院提出抗告狀。
中　　華　　民　　國　 111　　年　　2 　　月　　25　　日
 
                                    書記官  周祺雯